【裁判字號】    98,交聲,3200
【裁判日期】    981012
【裁判案由】    交管條例聲異
【裁判全文】
臺灣板橋地方法院交通事件裁定        98年度交聲字第3200號
                                    98年度交聲字第3201號
原處分機關  交通部公路總局臺北區監理所板橋監理站
異  議  人
即受處分人  甲○○
上列異議人因違反道路交通管理處罰條例案件，對於交通部公路
總局臺北監理所板橋監理站中華民國98年8 月21日所為之處分（
原處分：板監裁字裁41-C00000000號、板監裁字裁41-C00000000
號），聲明異議，本院裁定如下：
    主  文
異議駁回。
    理  由
一、異議意旨略以：異議人即受處分人甲○○接到違規通知單時
    ，覺得很莫名其妙，不知為何有如此之事情發生，因異議人
    係守法之人，每天必須辛苦工作賺錢養家，不可能違規，舉
    發員警並未為任何舉證或提出照片證明，僅憑其自己感覺來
    開罰單，實無法令人信服，且異議人從未紅燈左轉，一定是
    綠燈才走，且沒有聽到警笛聲，伊亦沒有必要逃跑，爰依法
    聲明異議云云。
二、按汽車駕駛人，行經有燈光號誌管制之交岔路口闖紅燈者，
    處新臺幣（下同）1,800 元以上5,400 元以下罰鍰；又汽車
    駕駛人，駕駛汽車有違反本條例之行為，經交通勤務警察或
    依法令執行交通稽查任務人員制止時，不聽制止或拒絕停車
    接受稽查而逃逸者，除按各該條規定處罰外，處3,000 元以
    上6,000 元以下罰鍰；又汽車駕駛人，違反道路交通管理處
    罰條例第53條第1 項、第60條第1 項規定者，除依原條款處
    罰鍰外，並予各記違規點數3 點、1 點，道路交通管理處罰
    條例第53條第1 項、第60條第1 項、第63條第1項 第1 款、
    第3 款分別定有明文。
三、異議人雖以前揭情詞置辯，惟經本院當庭提示證人即本件舉
    發員警邱恒旭到庭提出舉發過程之相關監視錄影照片後，其
    固坦承於98年6 月25日6 時25分許，騎乘車號FVU-195 號重
    型機車，沿臺北縣土城市○○路行駛，行經該路段與延平街
    交叉路口，左轉入延平街之事實，惟否認有何交通違規之情
    ，並辯稱伊沿延和路騎乘至前開路口時，延和路上之交通號
    誌是綠燈，本來想要買早餐，故將腳放下，但車子沒有停下
    ，因後來沒有買，便直接左轉延平街；伊在路口時將腳放下
    ，並非要待轉之意思；伊未聽見有警笛聲，且在路口並未見
    到本件取締員警云云，經查：
  (一)違規闖紅燈部分之認定：
  1.本件異議人於上揭時、地，駕駛車號FVU-195 號重型機車沿
    臺北縣土城市○○路行駛至該路段與延平街之有燈光號誌管
    制之交岔路口時，違規闖越紅燈左轉，遭騎乘警車行經該路
    口之值勤員警邱恒旭當場發現，進而鳴警笛欲加以攔停舉發
    等情，業據證人邱恒旭到庭證稱：伊於前開時地經過上開路
    口時，見異議人很快地闖紅燈衝至延和路與延平街之交叉路
    口中央；該處是三叉路口，當時異議人在延和路要左轉延平
    街，因為該處沒有待轉區，必須要等到延和路上之交通號誌
    變為綠燈時才可以左轉，但當時延和路上之交通號誌為紅燈
    ，延平街是綠燈，伊才由延平街右轉延和路等語明確，核與
    異議人於本院調查中自承：伊行經上開路口時，並無停車之
    意，係直接左轉等情相符，復觀之卷附該路口之監視錄影照
    片編號(一)、(二)、(三)、(四)、(七)，可見異議人係於前揭時間自延
    和路進入該路口之唯一車輛，且當時天候晴，路面乾燥，舉
    發員警應無因天色昏暗、視線不佳而導致誤看，或因異議人
    騎乘機車為其他車輛遮掩而錯認之虞，是以證人邱恒旭前揭
    證述應屬可信。
  2.反觀異議人於本院調查時先陳述：伊沒有闖紅燈，係看到綠
    燈才走，當時延和路上之交通號誌是綠燈云云，惟經本院當
    庭提示卷附監視錄影照片編號2 ，詢諸異議人行經該路口時
    ，何以將雙腳放下，其又改稱：該路口沒有待轉區，因當時
    直行之方向即延和路是紅燈，故伊在該處等紅燈云云，足見
    異議人關於行經上開路口之交通號誌狀況，及為何於路口中
    央將雙腳放下等節，均未能為清楚、合理之交代，是其上開
    辯詞是否可信，殊非無疑。又經本院當庭就此節向異議人再
    次確認，其始再改稱：延和路當時是綠燈，伊騎到該處本來
    要買早餐，才會將腳放下，但未停車，後來沒有買，便直接
    左轉延平街云云，然參諸卷附編號(二)至(四)及(七)之照片，可見
    異議人將雙腳放下停車之位置已幾近在路口中心處，且車頭
    朝左，並無靠邊停車，或有猶豫準備買早餐之情，嗣見2 部
    騎乘警車之員警進入該路口後，其隨即左轉進入延平街，甚
    且在通過該路口時向左張望2 位員警，益徵異議人並無停車
    準備購買早餐之舉動，實係闖越紅燈後，因發現有取締員警
    ，始改左轉進入延平街甚明。綜上，本院因認應以證人邱恒
    旭上開證稱目擊異議人闖越紅燈後左轉之情，較屬可信。本
    件異議人上開駕車行經有燈光號誌管制之交岔路口闖越紅燈
    之違規事實，自堪認定。
  (二)拒絕停車接受稽查而逃逸之認定：
    本件異議人因上開違規闖紅燈左轉後，遭警攔檢過程，據證
    人邱恒旭到庭證稱：見到異議人闖紅燈後，伊要過去攔停，
    一開始異議人有看到伊，仍加速逃逸，伊便鳴警示器及警示
    燈，異議人還是沒停車，伊追過1 、2 個巷子，並且按喇叭
    請異議人靠邊；伊最接近異議人係在延和路177 巷內，當時
    異議人還回頭看伊，且加速逃逸等語，且異議人亦當庭自承
    ：伊回頭看是想知道警車為何跟在伊後面，但因為趕著要去
    工作，故未停車等詞，復有卷附照片及異議人行車路線圖在
    卷可資佐證，足證異議人於闖紅燈後，明知已遭警攔停，且
    經警自後追趕，竟仍未配合停車接受稽查，反加速駕車離去
    ，是其有逃逸之事實及故意甚明，異議人辯稱其未聽到警笛
    聲，亦未駕車逃逸云云，要非可採。
四、綜上所述，本件異議人為汽（機）車駕駛人，行經有燈光號
    誌管制之交岔路口闖紅燈，且經警攔檢拒絕停車接受稽查而
    逃逸之事實，堪予認定，原處分機關依道路交通管理處罰條
    例第53條第1 項及第60條第1 項之規定各予以裁處罰鍰1,80
    0 元及3,000 元，並依同條例第63條第1 項第3 款、第1 款
    各予以記違規點數3 點及1 點，於法自屬有據。異議人仍執
    詞聲明異議，洵無理由，本院當應裁定駁回。
五、據上論斷，依道路交通管理處罰條例第87條第2 項、道路交
    通案件處理辦法第19條，裁定如主文。
中    華    民    國    98    年    10    月    12    日
                    交通法庭  法  官  鄭凱文
以上正本證明與原本無異。
如不服本裁定，應於收受送達後5 日內向本院提出抗告狀。
                              書記官  陳筱惠
中    華    民    國    98    年    10    月    12    日


司法院資訊處製作；財團法人民間司法改革基金會備份。
